臺灣臺中地方法院刑事判決
110年度易字第1785號
公  訴  人  臺灣臺中地方檢察署檢察官
被      告  溫政穩




上列被告因竊盜案件，檢察官提起公訴（110年度偵字第14542號
）後，聲請改依協商程序而為判決，本院判決如下：
    主    文
乙○○共同犯刑法第三百二十一條第一項第一款、第二款之竊盜罪
，處有期徒刑陸月，如易科罰金，以新臺幣壹仟元折算壹日；未
扣案之犯罪所得新臺幣陸仟捌佰元沒收，如全部或一部不能沒收
或不宜執行沒收時，追徵其價額。
    犯罪事實及理由
一、本件犯罪事實及證據：除證據部分，補充：被告於本院準備
    程序中之自白，餘均引用起訴書之記載（如附件）。
二、本件經檢察官與被告於審判外達成協商之合意且被告已認罪
    ，其合意內容為：被告願受科刑範圍為有期徒刑6月，如易
    科罰金，以新臺幣（下同）1 千元折算1 日，未扣案之犯罪
    所得6800元沒收，如全部或一部不能沒收或不宜執行沒收時
    ，追徵其價額之宣告。經查，上開協商合意並無刑事訴訟法
    第455 條之4 第1 項所列情形之一，檢察官聲請改依協商程
    序而為判決，本院爰不經言詞辯論，於協商合意範圍內為協
    商判決，合予敘明。
三、應適用之法條：刑事訴訟法第455 條之4 第2 項、第455 條
    之8 、第454 條第2 項，刑法第28條、第321 條第1 項第1 
    款、第2款、第41條第1項前段、第38條之1第1 項前段、第3
     項，刑法施行法第1 條之1 。
四、本判決除有刑事訴訟法第455 條之4 第1 項第1 款、第2 款
    、第4 款、第6 款、第7 款所定情形之一，或違反同條第2
    項規定者外，不得上訴。
五、如不服本判決，應於收受送達後20日內向本院提出上訴書狀
    （應敘述具體理由並附繕本）。上訴書狀如未敘述理由，應
    於上訴期間屆滿後20日內補提理由書於本院。
中　　華　　民　　國　　110 　年　　11 　　月　 25　　日
                  刑事第六庭    法  官  戰諭威
以上正本證明與原本無異。
                                書記官  許家豪
中　　華　　民　　國　　110 　年　　11 　　月　 25　　日

附錄本判決論罪之法條：
中華民國刑法第321條：
犯前條第1項、第2項之罪而有下列情形之一者，處6月以上5年以
下有期徒刑，得併科50萬元以下罰金：
一、侵入住宅或有人居住之建築物、船艦或隱匿其內而犯之。
二、毀越門窗、牆垣或其他安全設備而犯之。
三、攜帶兇器而犯之。
四、結夥三人以上而犯之。
五、乘火災、水災或其他災害之際而犯之。
六、在車站、港埠、航空站或其他供水、陸、空公眾運輸之舟、
    車、航空機內而犯之。
前項之未遂犯罰之。

附件：
臺灣臺中地方檢察署檢察官起訴書
                                    110年度偵字第14542號
　　被　　　告　乙○○　男　28歲（民國00年0月00日生）
                        國民身分證統一編號：Z000000000號
　　　　　　　　　　　　籍設金門縣○○鎮○○○路00巷00弄
                        0○0號
　　　　　　　　　　　　居臺中市○○區○○路0段00○00號4
　　　　　　　　　　　　樓
　　　　　　　　丙○○　男　32歲（民國00年00月0日生）
                        國民身分證統一編號：Z000000000號
　　　　　　　　　　　　住臺中市○○區○○路000巷00號2樓
上列被告等因竊盜案件，業經偵查終結，認應提起公訴，茲將犯
罪事實及證據並所犯法條分敘如下：
　　犯罪事實
一、乙○○與丙○○共同意圖為自己不法之所有，基於加重竊盜之犯
    意聯絡，於民國110年1月20日凌晨1時許，丙○○駕駛名下之
    車牌號碼0000-00號自小客貨車，搭載乙○○，在臺中市北屯
    區隨機尋找行竊目標。丙○○於同日凌晨1時33分許，讓乙○○
    在臺中市北屯區文昌東十二街與北屯路291巷交岔路口之兒
    童公園旁下車，隨即駕車離去，在附近繞行等待乙○○行竊結
    果。乙○○於同日2時許，在臺中市○○區○○路0段000號房屋前
    ，先爬上路旁之貨車車頂，復從貨車車頂爬上該間房屋屋簷
    ，翻越2樓陽台，打開未上鎖之窗戶侵入屋內，徒手竊取甲○○所有放置在椅子上包包內之現金新臺幣（下同）1萬1800元
    得手。乙○○於同日凌晨2時38分許，沿原路離開該間房屋，
    使用行動電話LINE通知丙○○前往接應。丙○○於同日凌晨2時5
    4分許，駕駛3778-LB號自小客貨車，在臺中市北屯區文昌東
    十二街與昌平路1段交岔路口之北屯兒童公園附近，讓乙○○
    上車，一同逃逸。丙○○復於同日凌晨3時28分許，駕駛3778-
    LB號自小客貨車，讓乙○○在遼寧路與平興街交岔路口下車，
    乙○○再侵入臺中市○○區○○路0段000號房屋行竊得手（2人此
    次加重竊盜犯行另經起訴、判決，不在本件起訴範圍之內）
    。乙○○及丙○○嗣在臺中市北屯區北屯區特力屋賣場後方之電
    子遊藝場，平分該日凌晨2次竊得之現金，關於本件犯行一
    人各分得5900元，旋花用一空。
二、案經甲○○告訴及臺中市政府警察局第五分局報告偵辦。
    證據並所犯法條
一、證據清單
編號 證據名稱  待證事實 1 被告乙○○於警詢及偵查中之供述，偵查中以證人之身分具結之證述 坦承有如犯罪事實欄所述，被告丙○○駕車載其前往行竊得手之行為，被告丙○○全程知情，並與其平分犯罪所得。 2 被告丙○○於110年1月24日另案警詢、110年1月24日及2月4日另案偵查中之供述 1.被告丙○○於另案警詢及偵查中，坦承自110年1月18日起駕車載被告乙○○前往各處行竊，有如犯罪事實欄所述之本件犯行，並平分犯罪所得。 2.於本件警詢及偵查中僅坦承有駕車讓被告乙○○下車，然辯稱：不知被告乙○○欲前往行竊云云；不足採信。 3 告訴人甲○○於警詢之證述 其住處遭他人從2樓陽台侵入行竊，損失1萬1800元。 4 告訴人住處外之監視器畫面截圖、兒童公園附近之監視器畫面截圖、周邊地圖、3778-LB號自小客貨車之車行紀錄 被告丙○○駕車載被告乙○○前往行竊之路線及經過。 5 3778-LB號自小客貨車之車輛詳細資料報表 該部自小客貨車之登記車主為被告丙○○。 6 被告乙○○另案扣案之行動電話LINE對話紀錄（109年12月26日至110年1月23日） 被告乙○○與丙○○之LINE對話紀錄之中，多次談論行竊及銷贓事宜，被告丙○○辯稱不知本件被告乙○○有意行竊，與客觀事實不符。 
二、核被告2人所為，均係犯刑法第321條第1項第1款及第2款之
    加重竊盜罪嫌。本件被告2人之犯罪所得各為5900元，請依
    刑法第38條之1第1項、第3項規定，宣告沒收，如全部或一
    部不能或不宜執行沒收時，追徵其價額。
三、依刑事訴訟法第251條第1項提起公訴。
　  此  　致
臺灣臺中地方法院
中　　華　　民　　國　 110　　年　　8 　　月　　6 　　日
　　　　　　　　　　　　　　　檢　察　官  洪瑞君　　
本件正本證明與原本無異
中　　華　　民　　國　 110　　年　　8 　　月　　27　　日
                              書  記  官  蔡尚修
附錄本案所犯法條全文　
刑法第321條
犯前條第一項、第二項之罪而有下列情形之一者，處6月以上5年
以下有期徒刑，得併科50萬元以下罰金：
一、侵入住宅或有人居住之建築物、船艦或隱匿其內而犯之。
二、毀越門窗、牆垣或其他安全設備而犯之。
三、攜帶兇器而犯之。
四、結夥三人以上而犯之。
五、乘火災、水災或其他災害之際而犯之。
六、在車站、港埠、航空站或其他供水、陸、空公眾運輸之舟、
    車、航空機內而犯之。
前項之未遂犯罰之。